臺灣臺南地方法院刑事判決
109年度訴字第1509號
公  訴  人  臺灣臺南地方檢察署檢察官
被      告  李昌頴


選任辯護人  李慶榮律師
            林宜儒律師
被      告  盧建甫


            吳忠華


上列被告因違反廢棄物清理法案件，經檢察官提起公訴（109年
度營偵字第409號），本院判決如下：
    主  文
丙○○共同犯廢棄物清理法第四十六條第四款前段之非法清理廢棄
物罪，處有期徒刑壹年拾月，併科罰金新臺幣拾萬元，罰金如易
服勞役，以新臺幣壹仟元折算壹日。
甲○○共同犯廢棄物清理法第四十六條第四款前段之非法清理廢棄
物罪，處有期徒刑壹年肆月。未扣案犯罪所得新臺幣捌仟元沒收
，於全部或一部不能沒收或不宜執行沒收時，追徵其價額。
乙○○共同犯廢棄物清理法第四十六條第四款前段之非法清理廢棄
物罪，處有期徒刑壹年肆月。未扣案犯罪所得新臺幣壹萬陸仟元
沒收，於全部或一部不能沒收或不宜執行沒收時，追徵其價額。
    事  實
一、丙○○、甲○○、乙○○均明知從事廢棄物清除、處理業務者，應
    向直轄市、縣（市）主管機關或中央主管機關委託之機關申
    請核發公民營廢棄物清除、處理機構許可文件後，始得受託
    從事清除、處理廢棄物之業務，竟與真實姓名年籍不詳自稱
    「小江」之人及其餘真實姓名年籍不詳男子共同基於未經許
    可從事廢棄物清除、處理業務之犯意聯絡，由「小江」指示
    丙○○以每車次新臺幣（下同）8,000元之價格，委託甲○○、
    乙○○分別駕駛巨帆交通有限公司所有之車牌號碼000-0000號
    營業貨運曳引車附掛52-M8號營業半拖車、益鴻發通運股份
    有限公司所有之車牌號碼000-0000號營業貨運曳引車並掛載
    53-Y2號營業半拖車，於民國108年8月3日、4日，前往屏東
    市○○路000號之廠房土地上載運廢電線皮、廢塑膠水管、廢
    橡膠等廢塑膠料混合廢棄物，經丙○○指示將上開廢棄物載往
    國道三號東山交流道並通知丙○○後，再由丙○○轉知同有犯意
    聯絡之姓名、年籍不詳男子引領甲○○、乙○○將載運之廢塑膠
    料混合廢棄物運送至臺南市○○區○○段00000○000000○0000地
    號土地上傾倒堆置，而為廢棄物之處理(甲○○於108年8月3日
    載運一車次；乙○○於108年8月3日、4日各載運一車次，共二
    車次)。嗣經內政部警政署保安警察第七總隊第三大隊會同
    行政院環境保護署環境督察總隊南區督察大隊、臺南市政府
    環境保護局前往臺南市○○區○○段00000○000000○0000地號實
    施督察，始查獲上情。
二、案經內政部警政署保安警察第七總隊第三大隊報告偵辦。
    理  由
一、證據能力：
  ㈠本案檢察官所舉用以證明被告丙○○、甲○○、乙○○犯罪及本判
    決引用之各項供述證據，其中：
　　⒈被告甲○○、乙○○二人警詢中所為之陳述，屬被告丙○○以外
      之人於審判外所為之陳述，且查無刑事訴訟法第159條之1
      至第159條之5所列情形，依同法第159條第1項之規定，對
      被告丙○○不得作為證據。
　　⒉其餘本判決引用之各項供述證據，均未據被告三人及被告
      丙○○之選任辯護人爭執證據能力，且迄至本案辯論終結，
      亦未就證據能力聲明異議，本院審酌各該供述證據作成當
      時，既非受違法詢問，亦無何影響被告或證人陳述任意性
      之不適當情況，所供、所證內容復與本案事實有相當之關
      聯性，亦無其他可信度明顯過低之情形，依刑事訴訟法第
      156條第1項、第159條之5之規定，前揭被告及證人於警詢
      、偵查中所為之供、證內容均有證據能力。
  ㈡至本判決引用之各項非供述證據，均非違背法定程序取得，
    依同法第158條之4之反面解釋，亦有證據能力。
二、得心證之理由：
　㈠訊據被告甲○○、乙○○二人對於上開犯罪事實，均坦承不諱。
    另被告丙○○雖不否認曾聯絡被告甲○○、乙○○二人駕駛上開曳
    引車附掛半拖車於108年8月3日、4日前往屏東市○○路000號
    之廠房土地（下稱頂柳路廠房）載運物品，然矢口否認有何
    被訴違反廢棄物清理法犯行，辯稱：其係受真實姓名年籍不
    詳綽號「小江」之男子所託，幫忙聯絡曳引車前往現場載運
    物品，當時「小江」並未表示係清運何種物品，但因「小江
    」表示戊○○有開設環保公司，其認為「應該沒關係」，故代
    為聯絡，其不知清運之物品為何，亦不知傾倒之地點在何處
    等語。而被告丙○○之選任辯護人辯護意旨則以：頂柳路廠房
    係案外人鄭建男向地主承租後，陸續轉交案外人陳秧全、戊○○實際使用，本案廢棄物實際上由戊○○指揮處理，堆高機司
    機汪宥忻亦自陳係受戊○○請求前往廠房清掃該廠區廢棄物，
    此情節與被告丙○○受「小江」及戊○○請託而聯絡被告甲○○、
    乙○○之情形相同，被告丙○○並不知清運之項目是否為廢棄物
    ，亦不清楚該廠房及移置廢棄物之場地是否有經過許可；縱
    其曾指示司機前往交流道會合，然被告丙○○既不知清運之物
    品種類及堆置地點有無經過許可，就廢棄物之清運亦未實際
    參與處理，其與戊○○等人亦無犯意聯絡，請為無罪之諭知等
    語。
　㈡查被告丙○○、甲○○、乙○○均未領有廢棄物清除處理許可證；
    又頂柳路廠房於108年8月3日前，確有堆放廢塑膠管、廢電
    線皮、廢橡膠等廢棄物，而被告丙○○受真實姓名年籍不詳綽
    號「小江」男子之託，代為尋找大貨車、抓斗車前往頂柳路
    廠房載運物品，嗣於108年8月3日、4日，被告甲○○、乙○○二
    人分別駕駛車牌號碼000-0000號營業貨運曳引車附掛52-M8
    號營業半拖車、車牌號碼000-0000號營業貨運曳引車並掛載
    53-Y2號營業半拖車，前往頂柳路廠房載運廢電線皮、廢塑
    膠水管、廢橡膠等廢塑膠料混合廢棄物，經被告丙○○指示將
    上開廢棄物載往國道三號東山交流道，再由姓名、年籍不詳
    男子引領被告甲○○、乙○○二人將載運之廢塑膠料混合廢棄物
    運送至臺南市○○區○○段00000○000000○0000地號土地上傾倒
    堆置，其中甲○○於108年8月3日載運一車次；乙○○於108年8
    月3日、4日各載運一車次，共二車次等事實，為被告三人所
    不否認，並經被害人即臺南市○○區○○段0000地號土地所有人
    張桂珍、同段751-4、751-12地號土地所有人己○○委任之吳
    青林於警詢中（警卷第353至355、371至373頁）及頂柳路廠
    房之地主余麗珠、經被告丙○○介紹前往而領有廢棄物清除許
    可證之抓斗車司機黃志忠分別於警詢、偵查中（警卷第171
    至175、217至221頁；偵卷第105至109、83至87頁）指證歷
    歷，復有蒐證照片空拍圖、被告甲○○指認田尾段2155地號土
    地上廢棄物及頂柳路廠房之蒐證相片、被告乙○○指認之頂柳
    路廠房清運相片、被害人張桂珍提供之臺南市○○區○○段0000
    地號土地照片、堆棄廢棄物位置及運送路線圖、被告乙○○駕
    駛之車牌號碼000-0000營業半拖車於108年8月3日、4日在公
    館秤量處過磅之秤量傳票、被告甲○○駕駛之車牌號碼000-00
    00營業半拖車於108年8月3日在公館秤量處過磅之秤量傳票
    、頂柳路廠房之建物所有權狀、臺南市○○區○○段0000地號土
    地所有權狀、臺南市○○區○○段00000○000000地號土地之土地
    建物查詢資料、108年9月20日南區環境督察大隊稽查照片（
    警卷第23、25、29至31、59、357至359、409、57、205、18
    5、369、393、397、403至404頁）在卷可資佐證。堪認被告
    甲○○、乙○○二人確有經被告丙○○仲介，於108年8月3日、4日
    分別駕駛曳引車附掛半拖車前往頂柳路廠房載運上述廢塑膠
    料混合廢棄物至臺南市○○區○○段00000○000000○0000地號土
    地上傾倒堆置之事實。
　㈢被告丙○○於警詢及偵查中，自承曾於108年間某日，受「小江
    」所託，聯絡抓斗車、曳引車前往現場清運物品，並於地磅
    站支付相關運輸費用（警卷第73頁；偵卷第52頁），且被告
    丙○○於警詢中陳稱：「（問：廠房内、外堆置何種廢棄物？
    ）廠内是空的，廠外有太空包中裝有圓圓、四周有毛絮的塑
    膠頭，地面有一些散亂的廢塑膠」、「一位女生開堆高機、
    及一位掃地的男子，要過磅的時候地主有出現，她女兒開車
    一起到地磅站」、「現場有堆高機幫忙將地面廢棄物整理成
    堆讓抓斗車夾到曳引車上，一名不知名的男子在現場掃地」
    、「我在頂柳路廠房有聽到開堆高機的女生說現場都是阿福
    在處理的」等語（警卷第72至74頁），與抓斗車司機黃志中
    警詢中所證：現場有二位女性，其中一位疑似地主，另一位
    女性駕駛堆高機幫忙吊掛太空包及整理散裝廢棄物，還有一
    名男性負責清掃現場等語（警卷第218頁），均相吻合。參
    以被告丙○○於偵查中供稱：「老兄（即「小江」）請我找司
    機去屏東市○○路000號載廢塑膠，我有跟司機說要過去載東
    西，去的時候我看到的是載廢塑膠，老兄說阿福有說要請司
    機們載到東山交流道」（偵卷第96頁）；而黃志忠於偵查中
    具結後明確證稱：係綽號「阿昌」之被告丙○○聯絡其駕駛抓
    斗車前往屏東夾業者的垃圾，被告丙○○交付兩日之報酬給伊
    ，現場係由被告丙○○指示伊將廢塑膠夾至大貨車上等語（偵
    卷第83至84頁）。依上述被告丙○○供述及黃志忠證詞內容，
    被告丙○○既有進入頂柳路廠房並於現場指揮抓斗車駕駛黃志
    忠將現場之「廢塑膠」、「業者的垃圾」等廢棄物裝載至被
    告甲○○、乙○○二人駕駛之曳引車附掛半拖車，事後並支付相
    關載運費用，甚且知悉被告甲○○、乙○○二人將載運之廢棄物
    運往國道三號東山交流道與他人會合，足認其與綽號「小江
    」之男子有清除廢棄物之犯意聯絡及行為分擔甚明。
　㈣被告丙○○雖否認被訴非法清理廢棄物犯行，並以前揭情詞置
    辯，而選任辯護人亦以被告丙○○不知清運之項目是否為廢棄
    物，亦不清楚該廠房及移置廢棄物之場地是否有經過許可，
    就廢棄物之清運亦未實際參與處理等情，為被告辯解。然：
　　⒈被告丙○○於本院審理中，雖否認曾進入頂柳路廠房，且被
      告甲○○、乙○○二人於本院審理中，亦一致證稱被告丙○○僅
      將其二人帶往頂柳路廠房，並未進入該廠區云云（本院卷
      第395、403頁）。然倘被告丙○○並未進入頂柳路廠房，衡
      情自無可能於後續警詢過程，清楚描述該廠房內堆放物品
      之種類及在場人數、性別等項。被告丙○○於本院審理中改
      稱僅引導被告甲○○、乙○○二人駕駛之營業用半拖車至頂柳
      路廠房門口，並未進入該廠房，不知廠房內堆放何物，乃
      至被告甲○○、乙○○證稱被告丙○○並未進入頂柳路現場云云
      ，均與卷存證據資料不符，不足採信。
　　⒉依地主余麗珠、現場堆高機駕駛人汪宥忻之證詞內容（警
      卷第171至175、267至272頁；偵卷第105至109頁），以及
      卷存余麗珠所提出之收據（警卷第207、211頁），固堪認
      頂柳路廠房清運當日，在場之汪宥忻、余麗珠有直接或間
      接聽聞戊○○參與其中，且自稱「黃有民」之人曾收受余麗
      珠交付之清運款項並出具收據。然汪宥忻於警詢中陳稱其
      係受綽號「阿福」之戊○○委託前往頂柳路廠房清運廢棄物
      （警卷第270頁），此與余麗珠於警詢、偵查中所陳：係
      汪宥忻介紹自稱「黃有民」之人前來清理，而「黃有民」
      則稱戊○○為其老闆等語（警卷第173頁；偵卷第106頁），
      並不相符。而余麗珠於警詢及偵查中證稱：其係與「黃有
      民」一同前往地磅站，於過磅完畢後，將清除廢棄物之費
      用「當場現金支付黃有民」（警卷第173頁；偵卷第106頁
      ），此與被告於偵查中自承：「（問：你如何把酬勞交給
      甲○○及乙○○？）有一個我不認識的女生把酬勞交給我，我
      在過磅的門口交給甲○○及乙○○」、「我有看到一個女生，
      但不知道是不是業主，那個女生有交給我司機的酬勞請我
      轉交，我單純幫忙，沒有分到錢」（偵卷第51、52頁）等
      語，除余麗珠證稱款項係交付「黃有民」外，其他關於款
      項交付地點為地磅站、由地主余麗珠親自交付款項予中間
      人等情，均相符合。則戊○○究竟有無參與其中，抑或僅為
      汪宥忻、自稱「黃有民」之人所舉替罪羊？被告丙○○是否
      於現場自稱「黃有民」而自地主余麗珠處取得款項後支付
      廢棄物之運輸費用？凡此種種，因地主余麗珠於偵查中表
      明無法指認「黃有民」，此部分案情已陷於晦暗不明，本
      無從僅依汪宥忻、余麗珠乃至被告丙○○三人上開供、證內
      容逕行認定。辯護意旨謂本案廢棄物實際上係由戊○○指揮
      處理，而堆高機司機汪宥忻亦自陳係受戊○○請求而前往頂
      柳路廠房清除廢棄物云云，實屬無據。至辯護意旨所指頂
      柳路廠房係由地主余麗珠出租予鄭建男，再由鄭建男轉交
      陳秧全使用，陳秧全亦有與戊○○接觸等情，即便屬實，亦
      無從認定本案廢棄物之清理即係由戊○○主導，自不能以之
      為有利於被告丙○○之認定。
　　⒊依卷存事證，被告丙○○知悉頂柳路廠房堆放之物品係廢塑
      膠等廢棄物，仍聯繫被告甲○○、乙○○二人前往載運，並親
      身在現場指揮抓斗車司機黃志忠將廢塑膠等廢棄物夾入被
      告甲○○、乙○○二人駕駛之曳引車附掛之半拖車內，甚且負
      責前往地磅站確認清運數量並支付運費，其就清運本案廢
      棄物之參與程度明顯高於其所稱「小江」等人，且被告甲○○、乙○○於本院審理中，亦一致證稱係被告丙○○表示有人
      會在交流道與其等會合並帶領其等前往（本院卷一第391
      、401頁）；再參諸被告甲○○證稱：其傾倒完畢後，看見
      東山區土地內已有其他物品，故有打電話給被告丙○○，被
      告丙○○表示會處理（本院卷一第397、392、393頁）；被
      告乙○○亦證稱：當時被告丙○○係聯絡其前往頂柳路廠房將
      該處物品載往另一廠房堆置（本院卷一第399、405頁），
      顯見被告丙○○對於臺南市○○區○○段00000○000000○0000地
      號堆置地點確有相當程度之了解，且與負責帶領被告甲○○
      、乙○○前往堆置地點之人有意思聯絡。其辯稱不知堆置地
      點云云，亦非可採。
　㈤至於，公訴檢察官於本院審理中主張：被告甲○○於警詢及偵
    查中，坦承於108年7月底下午自頂柳路廠房載運廢棄物至臺
    南市○○區○○段00000○000000○0000地號堆置（警卷第11頁；
    偵卷第46頁），且卷存行政院環境保護署環境督察總隊環境
    督察大隊南區督察大隊督察紀錄顯示臺南市環境保護局於10
    8年7月29日即已接獲東河派出所通報表示被告甲○○駕駛之車
    牌號碼000-0000號曳引車出現在堆置現場附近（警卷第385
    至392頁）；參以卷存臺南市政府警察局東河派出所提供之
    照片，顯示車牌號碼000-0000號營業貨運曳引車附掛52-M8
    號營業半拖車於108年7月31日、同年8月1日均曾出現於現場
    （警卷第405、407頁），因此認定被告甲○○前往臺南市○○區
    ○○段00000○000000○0000地號傾倒本案廢棄物，除108年8月3
    日該次外，另有108年7月29日、31日、同年8月1日三次，固
    非無見。然被告甲○○於本院審理中否認此部分擴張之犯罪事
    實，辯稱：其自頂柳路廠房載運廢棄物至臺南市○○區○○段00
    000○000000○0000地號傾倒僅一次等語。查：
　　⒈被告甲○○駕駛之車牌號碼000-0000號營業貨運曳引車附掛5
      2-M8號營業半拖車曾於108年7月29日、31日、同年8月1日
      出現於臺南市○○區○○段00000○000000○0000地號土地現場
      及附近道路，固有前引卷證資料可憑，惟依卷存事證，臺
      南市○○區○○段00000○000000地號土地上有一廢棄工廠，該
      廢棄工廠內另有堆放桶裝廢棄物及其餘不明廢棄物（警卷
      第97、99、105、385至392頁；本院卷一第69至77、79至8
      1、99至121、139至145頁）。而無論被告甲○○、乙○○抑或
      地主余麗珠，均否認於上開廢棄工廠內查獲之桶裝廢棄物
      係源自頂柳路廠房，且臺南市○○區○○段00000○000000○000
      0地號土地上堆置之塑膠類廢棄物經被告甲○○及地主余麗
      珠指認結果，亦僅部分出自頂柳路廠房（警卷第11、25、
      27、174、193至195頁；偵卷第105頁）。據此可知，臺南
      市○○區○○段00000○000000○0000地號土地及地上廢棄工廠
      早已遭人用於堆置其他不明來源之廢棄物。
　　⒉雖被告甲○○駕駛之曳引車附掛半拖車曾於108年7月29日、3
      1日、同年8月1日遭人發現出現在臺南市○○區○○段00000○0
      00000○0000地號土地及附近，然當時所載運或傾倒者究係
      何種廢棄物？是否源自頂柳路廠房？均無相關證據可資證
      明。是即便被告甲○○確有另行載運其他來源之廢棄物前往
      臺南市○○區○○段00000○000000○0000地號土地傾倒堆置，
      亦屬檢察官能否追溯來源而另行偵查起訴之問題，要難認
      為被告甲○○除於108年8月3日自頂柳路廠房載運廢棄物前
      往傾倒堆置外，另於108年7月29日、31日、同年8月1日自
      頂柳路廠房載運三次廢棄物前往傾倒堆置。
　㈥又本案起訴書雖載稱被告甲○○、乙○○載運廢棄物至臺南市○○
    區○○段00000○000000○0000地號土地傾倒堆置之時間為108年
    7月29日起至同年9月20日止，且傾倒堆置之廢塑膠料混合物
    中，包含「廢塑膠桶」。然依卷存公館地磅站之秤量傳票及
    地主余麗珠、抓斗車司機黃志忠等人之證詞，本院認被告甲○○係於108年8月3日前往載運一次，而被告乙○○則於108年8
    月3日、4日各前往載運一次；又依卷存現場照片，「廢塑膠
    桶」僅見於臺南市○○區○○段00000○000000地號土地上廢棄工
    廠內（警卷第99頁），然該廢棄工廠內堆置之廢棄物並無證
    據證明與本案有關，凡此均如前述。且起訴書僅敘及本案之
    廢塑膠料混合物運送至臺南市○○區○○段00000○000000○0000
    地號土地傾倒堆置之犯罪事實，全未提及同段751-4、751-1
    2地號土地上廢棄工廠內存放之廢棄物，應認起訴書記載傾
    倒堆置之時間自108年7月29日起至同年9月20日止，且傾倒
    堆置之廢塑膠料混合物中，包含「廢塑膠桶」，均屬誤載，
    爰予更正。又起訴書業已載明被告甲○○、乙○○各自載運之次
    數，與本院認定之次數相同，是本案並無就起訴事實一部認
    定不能證明而應不另為無罪判決諭知之問題，併予敘明。
　㈦綜上所述，堪認被告甲○○、乙○○二人所為之自白，與事實相
    符，應可採信；被告丙○○否認犯行，辯稱不知情云云，顯係
    卸責之詞，不足為憑。本案事證明確，被告三人犯行均堪認
    定，應依法論科。
三、論罪：
　㈠按廢棄物清理法第46條第4款規定之犯罪構成要件行為，計有
    「貯存」、「清除」及「處理」三者，其中所謂「貯存」：
    指事業廢棄物於清除、處理前，放置於特定地點或貯存容器
    、設施內之行為。「清除」：指事業廢棄物之收集、運輸行
    為。「處理」：指下列行為：㈠中間處理：指事業廢棄物在
    最終處置或再利用前，以物理、化學、生物、熱處理或其他
    處理方法，改變其物理、化學、生物特性或成分，達成分離
    、減積、去毒、固化或穩定之行為；㈡最終處置：指衛生掩
    埋、封閉掩埋、安定掩埋或海洋棄置事業廢棄物之行為；㈢
    再利用：指事業產生之事業廢棄物自行、販賣、轉讓或委託
    做為原料、材料、燃料、填土或其他經中央目的事業主管機
    關認定之用途行為，並應符合其規定者，此觀之「事業廢棄
    物貯存清除處理方法及設施標準」第2條第1款至第3款之規
    定即明。又廢棄物清理法第41條第1項前段既規定，從事廢
    棄物清除、處理業務者，應向直轄市、縣（市）主管機關或
    中央主管機關委託之機關申請核發公民營廢棄物清除、處理
    機構許可文件後，始得受託清除、處理廢棄物業務。則同法
    第46條第4款所謂未依第41條第1項規定領有廢棄物清除、處
    理許可文件，從事廢棄物貯存、清除、處理者，自不限於公
    、民營廢棄物清除處理機構，凡未領有許可證或核備文件而
    從事廢棄物貯存、清除、處理者，即足當之（最高法院92年
    度台上字第1213號判決意旨參照）。查被告丙○○、甲○○、乙○○三人未領有廢棄物清除及處理許可文件，由被告丙○○雇請
    被告甲○○、乙○○載運廢塑膠混合物等廢棄物進入臺南市○○區
    ○○段00000○000000○0000地號土地任意傾倒、堆置，其等堆
    置後未有移轉或後續處理之計畫，依上開說明，已該當廢棄
    物清理法第46條第4款前段所定之「清除」及「處理」之構
    成要件行為。是核被告三人所為，均係犯廢棄物清理法第46
    條第4款前段之非法清理廢棄物罪。
　㈡被告丙○○、甲○○、乙○○與真實姓名年籍不詳綽號「小江」之
    男子及其他真實姓名年籍不詳男子就本案非法清理廢棄物犯
    行，有犯意聯絡及行為分擔，為共同正犯。
　㈢廢棄物清理法第46條第4款前段之非法清除廢棄物罪，係以未
    依同法第41條第1項規定領有廢棄物貯存、清除、處理許可
    文件而受託貯存、清除、處理廢棄物者為犯罪主體，再依該
    第41條第1項前段以觀，可知立法者顯然已預定廢棄物之清
    除、處理行為通常具有反覆實行之性質，是本罪之成立，本
    質上即具有反覆性，而為集合犯（最高法院104年度第9次刑
    事庭會議決議意旨參照）。被告丙○○、乙○○於108年8月3日
    、4日二度為本案非法清理廢棄物犯行，應各論以集合犯之
    實質上一罪。
四、量刑及沒收之宣告：
　㈠審酌被告丙○○、甲○○、乙○○三人未經許可而從事廢棄物之清
    除、處理，無視其等所為可能對環境造成之危害，且其等於
    臺南市○○區○○段00000○000000○0000地號土地上堆置之廢棄
    物迄今仍未清理完畢，導致土地無法利用，亦使各該土地所
    有權人蒙受重大財物損失；又被告甲○○、乙○○各僅載運一車
    次、二車次，獲利分別為8,000元、16,000元，犯罪所得非
    鉅，且其二人犯後坦承犯行，態度尚可；而被告丙○○於本案
    居於主導地位，然仍矢口否認犯行，亦無意願清理遭其等堆
    置廢棄物之土地，犯後態度不佳；兼衡其三人各自之智識程
    度、家庭、生活狀況等一切情狀，分別量處如主文所示之刑
    ，並就被告丙○○所處併科罰金部分，諭知罰金易服勞役之折
    算標準。
　㈡被告甲○○、乙○○因載運本案廢塑膠等廢棄物所取得之報酬，
    其中被告甲○○載運一車次，報酬8,000元；被告乙○○載運二
    車次，報酬16,000元，乃被告甲○○、乙○○二人之犯罪所得，
    應依刑法第38條之1第1項前段、第3項之規定宣告沒收，於
    全部或一部不能沒收或不宜執行沒收時，追徵其價額。
據上論斷，應依刑事訴訟法第299條第1項前段，廢棄物清理法第
46條第4款前段，刑法第11條前段、第28條、第42條第3項前段、
第38條之1第1項前段、第3項，判決如主文。
本案經檢察官董和平提起公訴，檢察官丁○○到庭執行職務。
中　　華　　民　　國　　111 　年　　9 　　月　　29　　日
　　　　　　　　　刑事第十四庭  審判長法　官　周紹武
　　　　　　　　　
　　　　　　　　　                    法  官  李俊彬
　　　　　　　　　
　　　　　　　　　                    法  官  林岳葳
以上正本證明與原本無異。
如不服本判決應於收受本判後20日內向本院提出上訴書狀，並應
敘述具體理由。其未敘述上訴理由者，應於上訴期間屆滿後20日
內向本院補提理由書狀（均須按他造當事人之人數附繕本）「切
勿逕送上級法院」。
  　　　　　　　　      　　　　　　　書記官　劉庭君
中　　華　　民　　國　　111 　年　　9 　　月　　29　　日
附錄本案論罪科刑法條：
廢棄物清理法第46條
有下列情形之一者，處1年以上5年以下有期徒刑，得併科新臺幣
1千5百萬元以下罰金：
一、任意棄置有害事業廢棄物。
二、事業負責人或相關人員未依本法規定之方式貯存、清除、處
    理或再利用廢棄物，致污染環境。
三、未經主管機關許可，提供土地回填、堆置廢棄物。
四、未依第41條第1項規定領有廢棄物清除、處理許可文件，從
    事廢棄物貯存、清除、處理，或未依廢棄物清除、處理許可
    文件內容貯存、清除、處理廢棄物。
五、執行機關之人員委託未取得許可文件之業者，清除、處理一
    般廢棄物者；或明知受託人非法清除、處理而仍委託。
六、公民營廢棄物處理機構負責人或相關人員、或執行機關之人
    員未處理廢棄物，開具虛偽證明。